【裁判字號】    99,訴,146
【裁判日期】    990519
【裁判案由】    督導考核
【裁判全文】
臺中高等行政法院裁定
                                       99年度訴字第146號
原      告  甲○○
被      告  臺中市警察局
代  表  人  乙○○
上列原告因督導考核事件，不服公務人員保障暨培訓委員會中華
民國99年2月9日99公申決字第0021號再申訴決定，提起行政訴訟
，本院裁定如下：
    主  文
原告之訴駁回。
訴訟費用由原告負擔。
    理  由
一、按「公務人員對於服務機關或人事主管機關（以下均簡稱原
    處分機關）所為之行政處分，認為違法或顯然不當，致損害
    其權利或利益者，得依本法提起復審。」、「保訓會復審決
    定依法得聲明不服者，復審決定書應附記如不服決定，得於
    決定書送達之次日起二個月內，依法向該管司法機關請求救
    濟。」、「公務人員對於服務機關所為之管理措施或有關工
    作條件之處置認為不當，致影響其權益者，得依本法提起申
    訴、再申訴。」、「申訴、再申訴除本章另有規定外，準用
    第三章第二十六條至第四十二條、第四十三條第三項、第四
    十四條第四項、第四十六條至第五十九條、第六十一條至第
    六十八條、第六十九條第一項、第七十條、第七十一條第二
    項、第七十三條至第七十六條之復審程序規定。」公務人員
    保障法第25條第1項前段、第72條第1項、第77條第1項及第
    78條分別定有明文。是關於公務人員提起申訴及再申訴程序
    ，並未準用復審程序即同法第72條第1項得向司法機關請求
    救濟之規定。另參照司法院釋字第187、201、243、266、29
    8、312、323、338號解釋意旨可知，因公務員身分受行政處
    分得否提起行政爭訟，應視處分之內容而定，其足以改變公
    務員身分或對於公務員有重大影響之懲戒處分，受處分之公
    務員，得向該管司法機關聲明不服。對於服務機關所為之管
    理措施或有關工作條件之處置認為不當，致影響其權益者，
    其提起再申訴後，即屬救濟程序之終結，自不得對於再申訴
    決定提起行政訴訟。
二、本件原告係臺中市警察局第三分局警員，因不服第三分局將
    其提列教育輔導對象，提起申訴及再申訴，均遭決定不受理
    ，遂提起行政訴訟。惟查，本件關於提列教育輔導對象之核
    定，並未改變原告公務員之身分關係，亦未對於其公務員之
    權益發生重大影響，核屬公務人員保障法第77條第1項所指
    之管理措施，揆諸首揭說明，原告僅得依申訴、再申訴程序
    尋求救濟，不得提起行政訴訟。原告不服再申訴決定，進而
    提起本件行政訴訟，自非合法，應予駁回。又本件原告之訴
    既不合法，其實體上之主張及陳述，自無庸審酌，併此敘明
    。
三、依行政訴訟法第107條第1項第10款、第104條、民事訴訟法第
    95條、第78條，裁定如主文。
中    華    民    國    99    年    5     月    19    日
                臺中高等行政法院第四庭
                          審判長法  官  沈  應  南
                                法  官  林  秋  華
                                法  官  王  德  麟
以上正本證明與原本無異。
如不服本裁定，應於裁定送達後10日內以書狀敘明理由，經本院
向最高行政法院提起抗告（須依對造人數附具繕本）。
中    華    民    國    99    年    5     月    19    日
                                書記官  凌  雲  霄


司法院資訊處製作；財團法人民間司法改革基金會備份。
